---
title: "Teste Luciano contagem e medidas"
format: html
editor: visual
---

## Ativar a biblioteca e setar repo de imagens

Nesse caso as imagens deverão estar na pasta img deste documento

```{r}
library(pliman)

set_wd_here("img")
```

## Metodos de medir o fungo

Nesse caso as imagens deverão estar na pasta img com o nome fungo

```{r}
fungo <- image_import("fungo.jpeg", plot = TRUE)
```

## Medir o fungo com referencias

Quando iniciar o comando analyze voce deve utilizar o botão draw marker para pegar pontos aonde o fungo não se encontra e clicar em done, logo apos selecione o fungo.

```{r}
res <-analyze_objects(fungo,
                  viewer = "map",
                  pick_palettes = TRUE,
                  filter = 5,
                  watershed = FALSE,
                  contour_size = 6)


get_measures(res, dpi = 90) |> plot_measures(measure = "area", col = "black",size = 2)
```

## Medir automatizado

Nesse caso tentarei automatizar para pegar a medida, dependendo da imagem necessita mexer no size(Placa_Petri) ,Filter(Fungo_contorno) e dpi (placa de petri de 90mm)

```{r}
Placa_Petri <- image_segment_mask(fungo,shape = "disc", size = 280, plot = TRUE)

fungo_Foto <- image_index(Placa_Petri,index = "HUE")

fungo_Binary <- image_binary(Placa_Petri,index = "HUE", filter = 5)[[1]]

fungo_contorno <- analyze_objects(Placa_Petri,index = "HUE",invert = TRUE , filter = 7)


fungo_Final <- get_measures(fungo_contorno, dpi = 90) |> plot_measures(measure = "area", col = "black",size = 3)

fungo_final <- image_combine(Placa_Petri,fungo_Binary,fungo_contorno)

```

## Espaço de Testes

```{r}
library(pliman)

set_wd_here("img")
fungo <- image_import("teste-area.jpeg", plot = TRUE)

#Placa_Petri <- image_segment_mask(fungo,shape = "disc", size = 1005, plot = TRUE)

fungo_Foto <- image_index(fungo,index = "HUE")

fungo_Binary <- image_binary(Placa_Petri,index = "HUE", filter = 5)[[0]]

fungo_contorno <- analyze_objects(Placa_Petri,index = "HUE",invert = TRUE , filter = 7)

fungo_Final <- get_measures(fungo_contorno, dpi = 90) |> plot_measures(measure = "area", col = "black",size = 3)

```
