---
title: "Teste Luciano contagem e medidas"
format: html
editor: visual
---

## Ativar a biblioteca e setar repo de imagens

Nesse caso as imagens deverão estar na pasta img deste documento

```{r}
library(pliman)

set_wd_here("img")
```

## Medir o fungo

Nesse caso as imagens deverão estar na pasta img com o nome fungo, quando iniciar o comando analyze voce deve utilizar o botão draw marker para pegar pontos sem ser o fungo e clicar em done logo apos selecione as bordas do fungo.

```{r}
fungo <- image_import("fungo.jpeg", plot = TRUE)

res <-analyze_objects(fungo,
                  viewer = "map",
                  pick_palettes = TRUE,
                  filter = 5,
                  watershed = FALSE,
                  contour_size = 6)


get_measures(res, dpi = 90) |> plot_measures(measure = "area", col = "black",size = 2)
```

## Utilizando espectros

Nesse caso

```{r}
indexes <- image_index(fungo, index = c("HUE, HUE2, R, BI, L , atan(2*(R-G-R)/30.5*(G-B)) - atan(2*(B-G-R)/30.5*(G-R)) - G+R+B/3"))

plot(indexes, type = "density")

image_binary(fungo , index = "HUE", filter = 12)
```
