---
title: "Teste Luciano contagem e medidas"
format: html
editor: visual
---

## Ativar a biblioteca e setar repo de imagens

Nesse caso as imagens deverão estar na pasta img deste documento

```{r}
library(pliman)

set_wd_here("img")
```

## Metodos de medir o fungo

Nesse caso as imagens deverão estar na pasta img com o nome fungo

```{r}
fungo <- image_import("fungo.jpeg", plot = TRUE)
```

## Medir o fungo com referencias

Quando iniciar o comando analyze voce deve utilizar o botão draw marker para pegar pontos aonde o fungo não se encontra e clicar em done, logo apos selecione o fungo.

```{r}
res <-analyze_objects(fungo,
                  viewer = "map",
                  pick_palettes = TRUE,
                  filter = 5,
                  watershed = FALSE,
                  contour_size = 6)


get_measures(res, dpi = 90) |> plot_measures(measure = "area", col = "black",size = 2)
```

## Medir automatizado o exemplo

Nesse caso tentarei automatizar para pegar a medida, dependendo da imagem necessita mexer no size(Placa_Petri) ,Filter(Fungo_contorno) e dpi (placa de petri de 90mm)

```{r}
Placa_Petri <- image_segment_mask(fungo,shape = "disc", size = 280, plot = TRUE)

fungo_Foto <- image_index(Placa_Petri,index = "HUE")

fungo_Binary <- image_binary(Placa_Petri,index = "HUE", filter = 5)[[1]]

fungo_contorno <- analyze_objects(Placa_Petri,index = "HUE",invert = TRUE , filter = 7)

get_measures(fungo_contorno, dpi = 90) |> plot_measures(measure = "area", col = "black",size = 3)

fungo_final2 <- image_combine(Placa_Petri,fungo_Binary)
image_export(fungo_final2, "imagemFinal.jpg")
# colocar a foto com medida do lado
```

## Espaço de Testes

```{r}
library(pliman)

set_wd_here("img")
fungo <- image_import("teste-area.jpeg", plot = FALSE)

imgres <- dpi(fungo, viewer = "mapview")
fungo <- image_resize(fungo, rel_size = 50, plot = TRUE)
hw <- image_dimension(fungo)
Placa_Petri <- image_segment_mask(fungo,shape = "disc", plot = TRUE, size = hw[[2]]-1)

indexes <- image_index(Placa_Petri, index = c("R, HUE, B, GRAY, S, R-(B/G)"))

fungo_Foto <- image_index(Placa_Petri,index = indexes)

fungo_Binary <- image_binary(Placa_Petri,index = "", filter = 10)[[0]]

fungo_contorno <- analyze_objects(Placa_Petri,index = "",invert = TRUE , filter = 8)

fungo_Final <- get_measures(fungo_contorno, dpi = imgres) |> plot_measures(measure = "area", col = "black",size = 3)

```

## Metodos de Contagem

Nesse caso as imagens deverão estar na pasta img com o nome contagem

```{r}
contagem <- image_import("contagem.jpg", plot = TRUE)
```
